【裁判字號】    99,訴,514
【裁判日期】    991231
【裁判案由】    違反毒品危害防制條例
【裁判全文】
臺灣花蓮地方法院刑事判決               99年度訴字第514號
公  訴  人  臺灣花蓮地方法院檢察署檢察官
被      告  梁全興
上列被告因違反毒品危害防制條例案件，經檢察官提起公訴（99
年度毒偵字第 681號），被告於本院準備程序中就被訴之事實為
有罪之陳述，經合議庭裁定改行簡式審判程序，本院判決如下：
    主  文
梁全興施用第一級毒品，累犯，處有期徒刑拾月；又施用第二級
毒品，累犯，處有期徒刑陸月。應執行有期徒刑壹年貳月。
    事  實
一、梁全興曾於民國96年間因施用毒品案件，經本院裁定送觀察
    、勒戒後，認有繼續施用毒品之傾向，復經本院裁定送強制
    戒治，於 97年5月13日停止戒治出所執行完畢；復於96年間
    因詐欺、搶奪、竊盜等案件，經本院分別判處有期徒刑 2月
    、9月、3月、3月、1月15日確定，接續執行於 98年9月25日
    假釋出監交付保護管束，於98年11月15日保護管束期滿執行
    完畢。詎仍不知悔改，竟基於施用毒品之犯意，於上開強制
    戒治執行完畢5年內之：（一）99年9月29日上午7、8時許，
    在花蓮縣花蓮市○○路303巷4號其住處內，以針筒注射方式
    ，施用第一級毒品海洛因1次；（二）復於同年10月1日下午
    2 時許，在上開住處內，將第二級毒品甲基安非他命置於玻
    璃球吸食器燒烤吸食煙霧之方式，施用甲基安非他命 1次。
    嗣分別於上開日期員警經其同意採尿送鑑驗後，分別呈嗎啡
    及甲基安非他命陽性反應，始悉上情。
二、案經花蓮縣警察局花蓮分局、吉安分局報告臺灣花蓮地方法
    院檢察署檢察官偵查起訴。
    理  由
一、按刑事訴訟法第273條之1第 1項規定，除被告所犯為死刑、
    無期徒刑、最輕本刑為 3年以上有期徒刑之罪、或高等法院
    管轄第一審案件者外，於審判期日前之程序進行中，被告先
    就被訴事實為有罪之陳述時，審判長得告知被告簡式審判程
    序之旨，並聽取當事人、代理人、辯護人及輔佐人之意見後
    ，裁定進行簡式審判程序。經查，本件被告梁全興被訴違反
    毒品危害防制條例案件，為前開不得進行簡式審判程序以外
    之案件，且被告於本院行準備程序時就訴事實為有罪之陳述
    ，經本院告知被告簡式審判程序之旨，並聽取被告之意見後
    ，爰依前開刑事訴訟法第273條之1第 1項之規定，當庭裁定
    改依簡式審判程序並由受命法官獨任審判之，合先敘明。
二、被告於上開時間、地點分別施用海洛因及甲基安非他命之事
    實，業據其於偵查中及本院審理時均坦承不諱，而被告為警
    查獲時採集之尿液，經送驗結果呈嗎啡及甲基安非他命陽性
    反應，此有慈濟大學濫用藥物檢驗中心檢驗總表、毒品案件
    尿液檢體採集送驗紀錄表各 2份在卷可證，被告上開自白與
    事實相符，堪信為真實。又被告於96年間，因施用毒品案件
    ，經本院裁定送觀察、勒戒，認有繼續施用毒品之傾向，並
    經本院裁定施以強制戒治，於 97年5月13日停止戒治出所執
    行完畢等情，有臺灣高等法院被告前案紀錄表 1份在卷可稽
    ，其於強制戒治執行完畢後5年內再犯本件施用毒品犯行，
    應可認定。本案事證明確，被告犯行洵堪認定，應予依法論
    科。
三、按海洛因係毒品危害防制條例第2條第2項第 1款所稱之第一
    級毒品；甲基安非他命係毒品危害防制條例第2條第2項第 1
    款所稱之第二級毒品罪。核被告所為，係犯毒品危害防制條
    例第10條第1項之施用第一級毒品罪、同條第2項之施用第二
    級毒品罪，被告施用前持有海洛因及甲基安非他命之低度行
    為，應為施用海洛因及甲基安非他命之高度行為所吸收，不
    另論罪。被告上開施用海洛因、甲基安非他命之犯行，時間
    有異，行為互殊，顯係基於各別犯意為之，應分論併罰。又
    被告前於96年間因詐欺、搶奪、竊盜等案件，經本院分別判
    處有期徒刑 2月、9月、3月、3月、1月15日確定，接續執行
    於98年11月15日假釋出監交付保護管束，於98年11月15日保
    護管束期滿執行完畢等情，有臺灣高等法院被告前案紀錄表
    1份在卷可參，其於5年以內故意再犯本件有期徒刑以上之上
    開2罪，均為累犯，各應依刑法第47條第1項規定加重其刑。
    爰審酌被告前科累累，素行不佳，施用毒品之種類，對自己
    身體之殘害，經觀察、勒戒、強制戒治仍未能戒除毒癮及其
    犯罪後於偵查中及本院審理時坦承全部犯行之態度等一切情
    狀，分別量處如主文所示之刑，並定其應執行刑，以示懲儆
    。
據上論斷，應依刑事訴訟法第273條之1第 1項、第299條第1項前
段，毒品危害防制條例第10條第1項、第2項，刑法第11條前段、
第47條第1項、第51條第5款，判決如主文。
本案經檢察官林英正到庭執行職務。
中    華    民    國    99    年    12    月    31    日
                  刑事第三庭    法  官  湯國杰
以上正本證明與原本無異。
如不服本判決應於收受送達後10日內向本院提出上訴書狀，並應
敘述具體理由。其未敘述上訴理由者，應於上訴期間屆滿後20日
內向本院補提理由書(均須按他造當事人之人數附繕本)「切勿逕
送上級法院」。
中    華    民    國    99    年    12    月    31    日
                                書記官
附錄條文：
毒品危害防制條例第10條：
施用第一級毒品者，處 6 月以上 5 年以下有期徒刑。
施用第二級毒品者，處 3 年以下有期徒刑。

司法院資訊處製作；財團法人民間司法改革基金會備份。
